臺灣高等法院花蓮分院刑事判決　　　　100年度上訴字第253號
上　訴　人
即　被　告　林志明
上列上訴人因違反森林法等案件，不服臺灣花蓮地方法院100年
度訴字第94號中華民國100年8月16日第一審判決（起訴案號：臺
灣花蓮地方法院檢察署99年度偵字第4639號），提起上訴，本院
判決如下：
    主  文
上訴駁回。
    理  由
一、依刑事訴訟法第350條、第361條、第362條、第367條規定，
    不服地方法院之第一審判決而上訴者，須提出上訴書狀，並
    應敘述具體理由，為上訴必備之程式；其所提出之上訴書狀
    並未敘述上訴理由，或僅曾以言詞陳述上訴理由者，均應於
    上訴期間屆滿後20日內補提理由書於第一審法院。第一審法
    院經形式審查，認逾期未補提上訴理由者，應定期間先命補
    正；逾期未補正者，為上訴不合法律上之程式，應以裁定駁
    回。倘已提出上訴理由，但所提非屬具體理由者，則由第二
    審法院以上訴不合法律上之程式，判決駁回。而所謂具體理
    由，必係依據卷內既有訴訟資料或提出新事證，指摘或表明
    第一審判決有何採證認事、用法或量刑等足以影響判決本旨
    之不當或違法，而構成應予撤銷之具體事由，始克當之（例
    如：依憑證據法則具體指出所採證據何以不具證據能力，或
    依憑卷證資料，明確指出所為證據證明力之判斷如何違背經
    驗、論理法則）；倘僅泛言原判決認定事實錯誤、違背法令
    、量刑失之過重或輕縱，而未依上揭意旨指出具體事由，或
    形式上雖已指出具體事由，然該事由縱使屬實，亦不足以認
    為原判決有何不當或違法者（例如：對不具有調查必要性之
    證據，法院未依聲請調查亦未說明理由，或援用證據不當，
    但除去該證據仍應為同一事實之認定），皆難謂係具體理由
    ，俾與第二審上訴制度在請求第二審法院撤銷、變更第一審
    不當或違法之判決，以實現個案救濟之立法目的相契合，並
    節制濫行上訴（最高法院著有97年度台上字第892號判決可
    參）。
二、本件上訴人即被告林志明（下稱上訴人）不服原審判決，於
    上訴期間內提起上訴，其理由係以原審判決上訴人有期徒刑
    4月，實為過重等語（見100年9月5日刑事上訴狀）。
三、按刑之量定係實體法上賦予法院得為裁量之事項，倘其未有
    逾越法律所規定之範圍，或濫用其權限，即不得任意指為違
    法不當。又上訴意旨未指摘原判決之科刑有何違背法令，僅
    單純就科刑輕重為爭執，並請求酌減其刑者，非屬得上訴第
    2審之具體理由，最高法院74年度臺上字第5236號、75年度
    臺上字第7033號判例可資參照。查原審於量刑時，已依上揭
    規定，審酌上訴人前科累累，素行並非良善，復有違反森林
    法之犯罪紀錄，時值壯年，然攜帶鋸子及起子等工具擅自進
    入國有林班地欲竊取牛樟芝，被告觀念實有偏差，惟上訴人
    並未得逞，上訴人犯罪所生之危害及所得利益均非鉅，兼衡
    其智識程度、生活狀況，及均坦承犯行之犯後態度等一切情
    狀，量處有期徒刑4月，如易科罰金，以新台幣1千元折算1
    日，既未逾越法定刑度，又無濫用自由裁量權限之情形，所
    為之量刑尚稱妥適，核無不當或違法之情形。上訴人泛指原
    審量刑過重，並未依據卷內既有訴訟資料或提出新事證，指
    摘或表明原審判決有何採證認事、用法或量刑等足以影響判
    決本旨之不當或違法，而構成應予撤銷之具體理由。揆諸前
    揭規定及說明，上訴人前揭上訴理由自非屬得上訴第二審之
    具體理由。本件上訴不合法律上之程式，且無從命補正，爰
    不經言詞辯論，逕予駁回。
據上論斷，應依刑事訴訟法第367條前段、第372條，判決如主文
。
中    華    民    國   100    年    11    月    29    日
                    刑事庭審判長法  官  何方興
                                法  官  王紋瑩
                                法  官  張宏節
以上正本證明與原本無異。
如不服本判決，應於收受送達後10日內向本院提出上訴書狀，其
未敘述理由者，並得於提起上訴狀後10日內向本院補提理由書（
均須按他造當事人之人數附繕本）「切勿逕送上級法院」。
告訴人或被害人如對於本判決不服者，應具備理由請求檢察官上
訴，其上訴期間之計算係以檢察官收受判決正本之日期為準。
中    華    民    國   100    年    11    月    30    日
                                書記官  溫尹明